【裁判字號】    97,審簡上,35
【裁判日期】    971216
【裁判案由】    詐欺
【裁判全文】
臺灣士林地方法院刑事判決            97年度審簡上字第35號
上  訴  人
即  被  告  甲○○
上列上訴人即被告因詐欺案件，不服本院士林簡易庭中華民國97
年8 月29日97年度士簡字第433 號第一審刑事簡易判決（聲請簡
易判決處刑書案號：臺灣士林地方法院檢察署97年度偵緝字第25
6 號），提起上訴，本院管轄之第二審合議庭判決如下：
    主  文
上訴駁回。
    事實及理由
一、本案經本院審理結果，認第一審判決被告犯刑法第30條、第
    339 條第1 項幫助詐欺取財罪，處有期徒刑3 月，減為有期
    徒刑1 月又15日，並諭知如易科罰金以銀元300 元即新臺幣
    900 元折算1 日，其認事、用法及量刑均無不當，應予維持
    ，引用第一審判決書記載之犯罪事實、證據及理由（如附件
    判決書）。
二、被告上訴意旨略以：伊有將帳戶提供給朋友，因為伊父親說
    要請律師，且幫伊找這位朋友，伊朋友說要做為他工作薪資
    轉帳用，他說他沒有這家銀行的帳戶，要伊借他使用，所以
    伊才將帳戶之提款卡交給他，並告訴他密碼等語。
三、被告甲○○雖經合法傳喚未於本院審理時到庭，惟查其前於
    偵查及原審調查中就聲請簡易判決處刑書所載犯罪事實均坦
    承不諱，並有聲請簡易判決處刑書所載之證據可資佐證，是
    被告之犯行已堪認定。原審依據刑事訴訟法第449 條第1項
    、第3 項、第454 條，刑法第2 條第1 項前段、第339 條第
    1 項、第30條第2 項、修正前刑法第41條第1 項前段，刑法
    施行法第1 條之1 ，修正前罰金罰鍰提高標準條例第2 條、
    現行法規所定貨幣單位折算新臺幣條例第2 條，中華民國96
    年罪犯減刑條例第2 條第1 項第3 款、第7 條之規定，判決
    「甲○○幫助意圖為自己不法之所有，以詐術使人將本人之
    物交付，處有期徒刑參月，如易科罰金以銀元參佰元即新臺
    幣玖佰元折算壹日，減為有期徒刑壹月又拾伍日，如易科罰
    金以銀元參佰元即新臺幣玖佰元折算壹日」，並無違誤，量
    刑亦屬妥適。被告仍執前詞提起上訴，並無理由，應予駁回
    。
四、被告經合法傳喚，無正當理由不到庭，爰不待其陳述，逕行
    判決。
據上論斷，應依刑事訴訟法第455 條之1 第1 項、第3 項、第36
8 條、第371 條、第373 條，判決如主文。
本案經檢察官游儒倡到庭執行職務
中    華    民    國    97    年    12    月    16    日
                  刑事第一庭審判長法  官  洪英花
                                  法  官  王沛雷
                                  法  官  雷雯華
以上正本證明與原本無異。
本判決不得上訴。
                                  書記官  陳如玲
中    華    民    國    97    年    12    月    16    日
附錄本案論罪科刑法條全文：
刑法第339條
意圖為自己或第三人不法之所有，以詐術使人將本人或第三人之
物交付者，處5 年以下有期徒刑、拘役或科或併科1 千元以下罰
金。
以前項方法得財產上不法之利益或使第三人得之者，亦同。
前二項之未遂犯罰之。


司法院資訊處製作；財團法人民間司法改革基金會備份。
